臺灣臺北地方法院刑事判決
110年度交簡上字第18號
上  訴  人
即  被  告  司惠元



上列上訴人即被告因過失傷害案件，不服本院民國110年3月15日
110年度交簡字第170號第一審判決（聲請簡易判決處刑案號：11
0年度偵字第1237號），提起上訴，本院管轄之第二審合議庭判
決如下：
    主      文
上訴駁回。
    事實及理由
一、本案經本院審理結果，認原審以被告司惠元犯刑法第284條
    前段之過失傷害罪，判處拘役50日，如易科罰金，以新臺幣
    （下同）1,000元折算1日，核其認事用法及量刑均無不當，
    應予維持，除更正犯罪事實欄一第2行「永吉路21弄」為「
    永吉路120巷21弄」，並補充犯罪事實欄一第6行「致邱清鳳
    受有頭面部擦傷之傷害」外，其餘均引用原審判決書記載之
    事實、證據及理由（如附件）。
二、上訴人即被告上訴意旨略以：其覺得判決判太重了，其雖有
    以手將告訴人邱清鳳之安全帽面罩壓下來，但沒有造成告訴
    人受傷云云。惟查，證人即告訴人於警詢、檢察官訊問及本
    院審理時先後證稱：當天其騎乘機車經過路口，被告突然從
    路口衝出來，其嚇了一跳，所以按了一聲喇叭，被告用手上
    的菸蒂丟其，有一個揮拳的動作，其就停在路邊，被告一直
    對其說要禮讓行人等語，後來其拿出手機要報警時，被告用
    手將其頭上戴的安全帽面罩打下來，因為被告力道很大，導
    致其所戴的眼鏡歪掉，往下壓到鼻子，且刮傷其右邊臉頰靠
    近鼻骨的位置，其手機也因此掉在地上，其便蹲下去撿手機
    等語【見臺灣臺北地方檢察署110年度偵字第1237號卷(下稱
    偵卷)第15頁至第16頁、第53頁至第55頁、本院110年度交簡
    上字第18號卷(下稱本院卷)二第59頁至第61頁】，核與本院
    勘驗現場監視錄影畫面光碟影像檔結果相符，此有本院勘驗
    筆錄在卷可稽（內容詳如附表，見本院卷二第58頁）。另觀
    以證人與被告間素不相識，亦無任何怨隙，衡情實無設詞構
    陷被告於罪之動機或必要，且其於檢察官訊問、本院審理時
    之證述，均經具結程序擔保其證言之可信性，亦無甘冒偽證
    罪責而杜撰前開情節之必要，是證人所為上開證述堪可採信
    。又證人受有頭面部擦傷之傷勢情形，有其臺北市立聯合醫
    院忠孝院區驗傷診斷證明書、臺北市立聯合醫院110年8月23
    日北市醫忠字第1103001667號函暨所附就醫資料存卷可參（
    見偵卷第27頁、本院卷一第95頁至第104頁），從而被告如
    附件犯罪事實欄所載方式造成告訴人受傷之事實已可認定，
    被告上訴時辯稱其所為未造成告訴人受傷云云，顯係卸責之
    詞，不足採信。
三、按量刑之輕重及緩刑之宣告，係事實審法院得依職權自由裁
    量之事項，茍已斟酌刑法第57條各款所列情狀而未逾越法定
    刑度，則不得遽指為違法；又刑罰之量定屬法院自由裁量之
    職權行使，但仍應審酌刑法第57條所列各款事由及一切情狀
    ，為酌量輕重之標準，並非漫無限制，在同一犯罪事實與情
    節，如別無其他加重或減輕之原因，下級法院量定之刑，亦
    無過重或失輕之不當情形，則上級法院對於下級法院之職權
    行使，原則上應予尊重（最高法院85年度台上字第2446號判
    決意旨參照）。查原審判決就被告所犯過失傷害罪，判處拘
    役50日，併諭知以1,000元折算1日為其易科罰金之折算標準
    ，核其認事用法均無違誤，量刑亦甚妥適，揆諸前開說明，
    本院對原審所量定之刑，自應予尊重，被告徒以前詞提起上
    訴，即難認有據。綜上，本件上訴為無理由，應予駁回。
據上論斷，應依刑事訴訟法第455條之1第1項、第3項、第368條
、第373條，判決如主文。
本案經檢察官劉韋宏聲請以簡易判決處刑，檢察官林黛利到庭執
行職務。
中    華    民    國   110    年    11   月    25    日
                  刑事第五庭  審判長法  官  李小芬
　　　　　　　　　　　　　　　　　　法  官  林志洋
　　　　　　　　　　　　　　　　　　法  官  翁毓潔
上正本證明與原本無異。
不得上訴。
                                    書記官  李佩樺
中　　華　　民　　國　　110 　年　　11　　月　　25　　日
附表
 編號 內容(因影像左上方所示之拍攝地點、時間標示，致影像畫面有部分遮蔽，畫面中僅可見被告與告訴人胸部以下位置)   一 畫面時間21：58：09，騎乘機車之告訴人自畫面右方出現接著將機車停於路邊。於畫面時間21：58：10，身穿白色上衣之被告自畫面右方出現並朝告訴人之位置移動，接著停在告訴人之機車車尾右側。   二 畫面時間21：58：25，被告揮動雙手並將身體靠近告訴人。於畫面時間21：58：30，告訴人自其騎乘之機車上起身，接著站在機車踏板左側，於畫面時間21：58：35，被告往後退開一步接著又向前靠近機車。   三 畫面時間21：58：43，被告向後退開兩步，接著告訴人彎下腰並將雙手置於臉側，隨後告訴人自地上撿起不知名物品並站在原地，被告則穿越馬路朝畫面左方移動並消失於畫面中，告訴人手上並沒有拿任何東西。 

附件：